【裁判字號】    92,上訴,1423
【裁判日期】    920715
【裁判案由】    偽造文書
【裁判全文】
臺灣高等法院刑事判決                          九十二年度上訴字第一四二三號
    上  訴  人
    即  被  告    乙○○
右上訴人即被告因偽造文書案件，不服臺灣士林地方法院九十二年度訴緝字第八號，
中華民國九十二年三月二十日第一審判決（起訴案號：臺灣士林地方法院檢察署九十
年度偵字第四二八五號），提起上訴，本院判決如左：
    主      文
上訴駁回。
    事實及理由
一、本案經本院審理結果，認第一審以上訴人即被告乙○○前因二次妨害名譽案件，
    先後經本院各判處有期徒刑三月、三月，嗣定其應執行刑為有期徒刑五月，如易
    科罰金以三百元折算一日確定，於民國（下同）八十九年十二月二十六日易科罰
    金執行完畢，猶不知悔悟，竟於五年內之九十年一月五日，與黃魯雲（業由原審
    法院判處有期徒刑三月，如易科罰金以三百元折算一日，緩刑二年確定）共犯刑
    法第二百十六條、第二百十條之行使偽造私文書罪，爰依累犯之規定，酌情判處
    有期徒刑五月，並諭知如易科罰金之折算標準為以三百元折算一日。經核其認事
    及用法，均無違誤，量刑亦甚妥適，應予維持，並引用第一審判決書（如附件）
    記載之事實、證據及理由。
二、被告提起上訴意旨以：（一）林榮崇涉犯侵占及詐欺等罪嫌，與被告之犯行互為
    因果關係，司法放縱林榮崇之不法，顯失公允；（二）原審未傳喚證人丙○○到
    庭，遽憑告訴人甲○○所提供之聲明書，資為審酌之依據，亦有未當；（三）林
    榮崇以清查帳冊為由，向總幹事黃魯雲取回郵政儲金簿，被告基於公益，不得已
    始申報遺失，原判決之量刑過重云云。
三、經查：（一）原判決已詳敘對被告論罪、科刑所憑之事證，至林榮崇是否涉犯侵
    占或詐欺等罪嫌，與被告偽造文書罪責之成立無涉；（二）證人丙○○於本院調
    查時到庭證稱其未仔細詳讀林榮崇所擬具之聲明稿即蓋章，嗣後要求林榮崇取消
    ，並親自至公告欄將聲明稿撕掉（本院九十二年五月二十一日訊問筆錄）等語，
    益徵原判決以丙○○之聲明書及治磐國民住宅社區管理委員會（下稱治盤國宅管
    委會）中九名委員具名發函之聲明，認九十年一月間治磐國宅管委會是否決定發
    放春節慰問金一事，尚有爭議，並無違誤；（三）被告任治磐國宅管委會之主任
    委員，僅於管委會決議範圍內之事項，有對外代表治磐國宅管委會之權限，乃其
    未經治磐國宅管委會之決議，逕以治磐國宅管委會名義，作成「舊存摺遺失，．
    ．．請更換新存摺．．．」之函文，並持向內湖西湖郵局行使，自足生損害於治
    磐國宅管委會，所辯係基於公益不得已而為云云，要屬卸責之詞，不足採信。
四、綜上所述，被告提起上訴意旨所指各節，顯均非足以撤銷或更正原審判決之正當
    理由，其上訴應予駁回。本件事證已臻明確，被告聲請再予傳喚證人林榮崇，本
    院認無必要，併予敘明。
據上論斷，應依刑事訴訟法第三百七十三條、第三百六十八條，判決如主文。
本案經檢察官曾忠己到庭執行職務
中    華    民    國      九十二      年      七      月      十五      日
                                臺灣高等法院刑事第六庭
                                    審判長法  官  陳  春  秋
                                          法  官  洪  英  花
                                          法  官  王  麗  莉
右正本證明與原本無異。
如不服本判決，應於收受送達後十日內向本院提出上訴書狀，其未敘述上訴之理由者
並得於提起上訴後十日內向本院補提理由書（均須按他造當事人之人數附繕本）。
                                          書記官  蘇  秋  
中    華    民    國      九十二      年      七      月      十五      日
附錄本案論罪科刑法條
刑法第二百十條：
  偽造、變造私文書，足以生損害於公眾或他人者，處五年以下有期徒刑。
刑法第二百十六條：
  行使第二百十條至第二百十五條之文書者，依偽造、變造文書或登載不實事項或使
  登載不實事項之規定處斷。


司法院資訊處製作；財團法人民間司法改革基金會備份。
